ACORDAO-COMPLETO-2381726

ACÓRDÃO DE RELAÇÃO

ACÓRDÃO DE RELAÇÃO 12279/2019 ATA 39/2019 - PRIMEIRA CÂMARA

Acórdão 12279/2019-TCU-Primeira Câmara
Os Ministros do Tribunal de Contas da União, reunidos em Sessão de Primeira Câmara, com fundamento no art. 143, inciso V, alínea d, do Regimento Interno/TCU, c/c o Enunciado 145 da Súmula de Jurisprudência predominante no Tribunal, ACORDAM, por unanimidade, em retificar, por inexatidão material, o Acórdão 3357/2019-TCU-Primeira Câmara, nos seguintes termos: 
onde se lê:
"9.3. aplicar multa prevista no art. 57 da Lei 8.443/1992, c/c o art. 267 do Regimento Interno do TCU, a Cristiane Trancoso de Campos Damião (CPF XXX.016.853-XX) , no valor de R$ 224.000,00 (duzentos e vinte e quatro mil reais) com fixação do prazo de quinze dias, a contar da notificação, para comprovar, perante o Tribunal (art. 214, inciso III, alínea "a", do Regimento Interno) , o recolhimento da dívida ao Tesouro Nacional, atualizada monetariamente desde a data do acórdão proferido até a do efetivo recolhimento, se for paga após o vencimento, na forma da legislação em vigor;
9.4. autorizar a cobrança judicial das dívidas, caso não atendidas as notificações, nos termos do art. 71, § 3º, da CF/88, do art. 28, inciso II, da Lei 8.443/1992, e dos arts. 214, inciso III, alínea "b", e 215, do RI-TCU.
9.5. encaminhar cópia da deliberação, bem como do relatório e do voto que a fundamentam, ao Procurador-Chefe da Procuradoria da República no Estado do Maranhão, nos termos do § 3º do art. 16 da Lei 8.443/1992 c/c o § 7º do art. 209 do Regimento Interno do TCU, para adoção das medidas que entender cabíveis."
Leia-se:
"9.4. aplicar multa prevista no art. 57 da Lei 8.443/1992, c/c o art. 267 do Regimento Interno do TCU, a Cristiane Trancoso de Campos Damião (CPF XXX.016.853-XX) , no valor de R$ 224.000,00 (duzentos e vinte e quatro mil reais) com fixação do prazo de quinze dias, a contar da notificação, para comprovar, perante o Tribunal (art. 214, inciso III, alínea "a", do Regimento Interno) , o recolhimento da dívida ao Tesouro Nacional, atualizada monetariamente desde a data do acórdão proferido até a do efetivo recolhimento, se for paga após o vencimento, na forma da legislação em vigor;
9.5. autorizar a cobrança judicial das dívidas, caso não atendidas as notificações, nos termos do art. 71, § 3º, da CF/88, do art. 28, inciso II, da Lei 8.443/1992, e dos arts. 214, inciso III, alínea "b", e 215, do RI-TCU.
9.6. encaminhar cópia da deliberação, bem como do relatório e do voto que a fundamentam, ao Procurador-Chefe da Procuradoria da República no Estado do Maranhão, nos termos do § 3º do art. 16 da Lei 8.443/1992 c/c o § 7º do art. 209 do Regimento Interno do TCU, para adoção das medidas que entender cabíveis"
	E mantendo-se inalterados os demais termos do acórdão ora retificado, de acordo com os pareceres emitidos nos autos.
1. Processo TC-Processo 027.081/2016-8 (TOMADA DE CONTAS ESPECIAL) 
	1.1. Responsáveis: Conceicao de Maria da Silva Azar (XXX.940.593-XX) ; Cristiane Trancoso de Campos Damião (XXX.016.853-XX) ; Luiz Sabry Azar (XXX.212.153-XX) 
	1.2. Órgão/Entidade: Prefeitura Municipal de Bom Jesus das Selvas - MA
	1.3. Relator: Ministro Walton Alencar Rodrigues
	1.4. Representante do Ministério Público: Procurador Marinus Eduardo De Vries Marsico
	1.5. Unidade Técnica: Secretaria de Controle Externo de Tomada de Contas Especial (SecexTCE) .
	1.6. Representação legal: Antonio Edivaldo Santos Aguiar (5455/OAB-MA) e outros, representando Cristiane Trancoso de Campos Damião. 
	1.7. Determinações/Recomendações/Orientações: não há.

Primeira Câmara

Conceicao de Maria da Silva Azar (XXX.940.593-XX); Cristiane Trancoso de Campos Damião (XXX.016.853-XX); Luiz Sabry Azar (XXX.212.153-XX)

ACORDAO-COMPLETO-2479182

Acórdão 8771/2021 - Primeira Câmara

WALTON ALENCAR RODRIGUES

TOMADA DE CONTAS ESPECIAL (TCE)

Secretaria de Controle Externo de Tomada de Contas Especial (SecexTCE).